# 是劳务收入还是销售商品？

提问人：sdtianjh 时间：2013-05-01 23:10:16
某农业企业向农户销售测土配方肥料、农药等农资，该企业别出新裁，将销售测土配方肥料的收入作为测土配方服务反映，将销售农药的收入作为统防统治服务收入。请问企业的这种做法是否合理，如何界定两种模式的界限？

回答人：chenyiwei
考虑业务模式中销售商品和提供劳务这两者的可分离性，即单独提供商品或者单独提供服务对于客户而言是否具有单独的商业价值；
所提供的肥料或农药等商品是否需根据“测土”的结果进行相应的定制，而不是直接销售本企业的标准产品等。

回答人：chenyiwei
回复 sdtianjh 的帖子
请说明该公司的业务模式是以下两种模式下的哪一种，或者任何一种都不是：
1 、农户自行委托当地乡镇政府部门的土肥站进行“测土”检测，土肥站出具报告，农户自行向土肥站支付检测费用（或者由当地财政代为承担检测费用），将报告提供给公司，公司据此销售定制的肥料产品给农户，即公司收取的款项仅为肥料的销售收入部分； 2 、农户委托公司提供“测土配方”的一揽子解决方案，公司接受委托后，委托当地乡镇政府部门的土肥站进行“测土”检测，土肥站向公司出具报告，公司根据该报告销售定制的肥料产品给农户，检测费用由公司承担。 另外还需要进一步了解：“测土”的相关成本与肥料销售成本相比所占比重多大？“测土”是否需花费较大时间？对肥料的“定制”是否即为现有的标准化肥料产品按一定比例的混合，有无特殊的技术诀窍？

提问人：sdtianjh 时间：2013-05-02 23:28:04
回复 chenyiwei 的帖子
哦，这么复杂，有些明白了：如果“测土”的相关成本与肥料销售成本相比所占比重很小，那应该还是作为销售肥料收入，而不能作为服务收入；或者，企业能够分清二者界限，分别核算，分别确认销售或劳务收入。多谢版主！ 如果土壤含量数据不是农户委托，而是可以从公开渠道获取（政府有义务为三农服务），这时，企业依据这个数据生产的肥料销售收入能界定为测土配方服务吗？应该不行，我自己也难以认同。

回答人：chenyiwei
基本上赞同你的理解。